臺灣臺中地方法院刑事判決　　　　　　　　　　　　　九十年度訴緝字第六三號
　　公　訴　人　台灣台中地方法院檢察署檢察官
　　被　　　告　甲○○
右列被告因毒品危害防制條例案件，經檢察官提起公訴（九十年度毒偵字第２７０４
號），本院判決如左：
    主  文
甲○○施用第一級毒品，累犯，處有期徒刑壹年肆月。
    事  實
一、甲○○曾犯竊盜罪、施用毒品罪、非法吸用化學合成麻醉藥品罪、未經許可無故
    攜帶刀械罪、施用第一級毒品罪，品行甚為不良，其中所犯施用毒品罪及非法吸
    用化學合成麻醉藥品罪部分，分別經法院判處有期徒刑三年六月與三月確定，並
    經台灣南投地方法院裁定應執行有期徒刑三年七月確定，甫於民國八十七年九月
    二十八日假釋期滿執行完畢；又於八十七年間，因施用第二級毒品案件，經台灣
    台中地方法院以八十七年度訴字第一一九五號裁定送觀察、勒戒後，認有繼續施
    用毒品之傾向，再經同院裁定令入戒治處所施以強制戒治，並於強制戒治滿三個
    月後，因戒治成效評定合格，經同院裁定停止戒治，所餘期間並宣付保護管束。
    惟其仍於保護管束期間內，因再度施用毒品案件，而經同院撤銷停止戒治，再令
    入戒治處所施以強制戒治，復於此段戒治期間，甲○○執行成效又經評定合格，
    再經同院裁定停止戒治，所餘期間並宣付保護管束，且嗣亦已戒治期滿，而經同
    院於八十九年二月二十九日以八十七年度訴字第一一九五號宣示諭知免刑，嗣並
    已經確定。詎甲○○仍不知悔改，又因施用第一級毒品案件，再經強制戒治期滿
    而由台灣高等法院台中分院於八十八年一月十二日以八十七年度上訴字第一六八
    九號判決免刑確定，又於八十九年二月間至同年三月二十九日止，復因施用第一
    級毒品案件，經裁定送強制戒治，並由檢察官提起公訴，刑責部分業經法院判處
    有期徒刑確定，現正執行當中，強制戒治部分，執行後經同院於九十年二月九日
    裁定停止戒治所餘期間付保護管束，而於九十年三月十四日出所。詎甲○○於出
    所後至第二日（九十年三月十五日）十時二十五分採尿送驗前之期間內某時，在
    不詳之地點施用第一級毒品海洛因一次，而於九十年三月十五日十時二十五分，
    經台灣南投地方法院檢察署觀護人採尿送驗後驗出其尿液呈鴉片類陽性反應而發
    現。
二、案經臺灣臺中地方法院檢察署檢察官偵查起訴。
    理  由
一、被告甲○○否認有於上述時期內施用第一級毒品海洛因之犯行，辯稱其於九十年
    三月十四日離開戒治處所於晚間回到家中，第二日就到觀護人處報到並接受採尿
    ，此期間內並未施用海洛因云云。然查被告於九十年三月十五日十時二十五分經
    觀護人採尿送長盺生活事業股份有限公司新東分公司檢驗結果，呈鴉片類陽性反
    應，此有該公司所檢送之濫用藥物尿液檢驗報告及說明書在卷可稽，該項檢驗係
    以精密之儀器進行，檢驗之結果正確可信，被告若無施用第一級毒品海洛因，其
    所排放之尿液當無此項反應，是其辯稱未施用海洛因云云，乃屬推諉卸責之詞，
    不足採信。又被告於八十七年間，因施用第二級毒品案件，經台灣台中地方法院
    以八十七年度訴字第一一九五號裁定送觀察、勒戒後，認有繼續施用毒品之傾向
    ，再經同院裁定令入戒治處所施以強制戒治，並於強制戒治滿三個月後，因戒治
    成效評定合格，經同院裁定停止戒治，所餘期間並宣付保護管束。惟其仍於保護
    管束期間內，因再度施用毒品案件，而經同院撤銷停止戒治，再令入戒治處所施
    以強制戒治，復於此段戒治期間，甲○○執行成效又經評定合格，再經同院裁定
    停止戒治，所餘期間並宣付保護管束，且嗣亦已戒治期滿，而經同院於八十九年
    二月二十九日以八十七年度訴字第一一九五號宣示諭知免刑，嗣並已經確定。又
    因施用第一級毒品案件，經強制戒治期滿而由台灣高等法院台中分院於八十八年
    一月十二日以八十七年度上訴字第一六八九號判決免刑確定，又於八十九年二月
    間至同年三月二十九日止，復因施用第一級毒品案件，經裁定送強制戒治，並由
    檢察官提起公訴，刑責部分業經法院判處有期徒刑確定現正執行當中，強制戒治
    部分，執行後經同院於九十年二月九日裁定停止戒治所餘期間付保護管束，而於
    九十年三月十四日出所，此有台灣高等法院被告全國前案紀錄表及有關判決、裁
    定附卷可憑，被告三犯毒品危害防制條例第十條第一項之施用毒品罪，本件事證
    明確，被告犯行洵堪認定。
二、按海洛因為毒品危害防制條例第二條第二項第一款所規定之第一級毒品，核被告
    施用海洛因之行為，係犯毒品危害防制條例第十條第一項之施用第一級毒品罪。
    被告為施用而持有第一級毒品，其持有之低度行為，已為施用之高度行為所吸收
    ，不另論罪。被告曾因施用毒品罪及非法吸用化學合成麻醉藥品罪，分別經法院
    判處有期徒刑三年六月與三月確定，並經台灣南投地方法院裁定應執行有期徒刑
    三年七月確定，甫於八十七年九月二十八日假釋期滿執行完畢，有前開紀錄表附
    卷可參，其於有期徒刑執行完畢後，五年內再犯本件有期徒刑以上之罪，為累犯
    ，應依刑法第四十七條規定，加重其刑。爰審酌被告有多次不良前科紀錄及施用
    毒品戕害身心健康，與其犯罪之手段、犯罪後之態度等一切情狀，從重量處有期
    徒刑一年四月，以示懲儆。
據上論斷，應依刑事訴訟法第二百九十九條第一項前段，毒品危害防制條例第十條第
一項、第二十三條第二項，刑法第十一條前段、第四十七條，判決如主文。
中      華      民      國     九 十 一     年     一     月     九     日
                                    臺灣臺中地方法院刑事第一庭
                                        法  官    李添興
右正本證明與原本無異。
如不服本判決，應於判決送達後十日內向本院提出上訴狀，上訴於臺灣高等法院臺中
分院( 須附繕本 )。
                                        書記官
中      華      民      國      九十一      年      一      月    九    日
